# 境外子公司外币汇率选择

提问人：梅仔 88 时间：2021-01-21 08:05:04
我司在香港和新家坡各有一家子公司，记账本位币都选择美元。母公司以人民币为记账本位币
1 ：在母公司合并报表的层面上，对于子公司的报表中涉及的外币港币/新加坡元，是不是先把外币折算位记账本位币美元，再折算为母公司的人民币？
2 ：请问境外子公司的外币如港币/新加坡元，折算为本位币美元的话，是按照什么汇率折算，当地银行的汇率还是按照中国人民银行的汇率折算？
即与母公司保持一致的汇率选择，还是按照各自所在的经济环境选择当地银行汇率折算？
3 ：境外子公司美元报表，折算为人民币报表时，用的是中国银行的汇率就可以了把？

回答人：chenyiwei
1 、是。
2 、一般按照当地子公司经济环境下对其影响最大、最常用的汇率数据来源，例如当地银行提供的汇率。
3 、一般应采用中国国家外汇管理局官网上提供的汇率进行外币报表折算。